# 请教陈版：关于在英属维尔京群岛成立公司的问题

提问人：lu760314 时间：2012-02-22 18:56:51
客户在英属维尔京群岛成立一子公司，注册资本 100 万美元，总投资额为 2900 万美元，但公司不需支付注册资本金，现公司已向该子公司支付款项折合人民币 4000 万元，对该子公司如何核算？如何确认长期股权投资?

回答人：chenyiwei
明确该 4000 万款项的性质，是否要求子公司以后归还、是否计息等，在此基础上确定应当如何处理。 有可能该 4000 万元虽然要求偿还和计息，但没有明确的清收计划和时间表，这时就可能会成为一项构成对境外经营净投资的货币性项目。对此应按IAS21第 32 段的规定处理。

提问人：lu760314 时间：2012-2-22 18:56:51
客户在英属维尔京群岛成立一子公司，注册资本 100 万美元，总投资额为 2900 万美元，但公司不需支付注册资本金，现公司已向该子公司支付款项折合人民币 4000 万元，对该子公司如何核算？如何确认长期股权投资?

回答人：chenyiwei
IFRS 2011 Bound Volume中的IAS 21见附件。
IAS 21(2011).rar
(199.12 KB, 下载次数: 29)
2012-2-23 19:18 上传

提问人：lu760314 时间：2012-02-24 17:40:48
回复 chenyiwei 的帖子
陈版：谢谢您的指教。
是不是可以这样理解：对于 4000 万的款项，因公司没有明确的清收计划，在母公司将其列入长期应收款，在单体报表上确认汇兑损益。 在合并报表时，将其调整为其他综合收益。至该投资被处置时，将其他综合收益转入当期损益。

回答人：chenyiwei
可以这样理解。不过也有一种理解是在个别报表层面就将其汇率变动的影响数计入其他综合收益。